【裁判字號】    89,上易,850
【裁判日期】    890706
【裁判案由】    傷害
【裁判全文】
臺灣高等法院高雄分院刑事判決                    八十九年度上易字第八五號
    上 訴 人  台灣高雄地方法院檢察署檢察官
    上 訴 人  丁○○
    即 被 告
    被    告  丙○○
              乙○○
右上訴人等因被告等傷害案件，不服臺灣高雄地方法院八十八年度易字第三七四八號
、第三七四九號中華民國八十九年三月一日第一審判決（起訴案號：臺灣高雄地方法
院檢察署八十七年度偵字第二０七八九號、八十八年度偵續字第八十七號），提起上
訴，本院判決如左：
    主  文
上訴駁回。
    事  實
一、丁○○於民國八十七年五月二十六日下午十時許，在高雄市○○區○○路二四七
    號前，因排油煙管裝置問題與乙○○發生爭執，二人即基於互毆之傷害犯意，由
    丁○○先持雨傘毆打乙○○，乙○○亦出手毆打丁○○，適丙○○聞見二人互毆
    ，竟與其表哥乙○○共同基於傷害之犯意聯絡，亦出手毆打丁○○，致丁○○受
    有頭部口腔內挫裂傷紅腫、左肩胛打撲挫傷（七．五甲分×七甲分）青腫瘀血、
    右上臂挫傷青紫瘀血（八．五甲分×七甲分）等傷害，乙○○亦眼鏡掉落毀壞，
    並受有臉部眼角及手肘受傷流血之傷害。
二、案經丁○○、乙○○分別訴由高雄市政府警察局楠梓分局移送台灣高雄地方法院
    檢察署檢察官偵查起訴。
    理  由
一、訊據上訴人即被告丁○○矢口否認有傷害犯行，辯稱：其係受乙○○、丙○○共
    同毆打成傷云云。惟查前述被告丁○○如何與被告乙○○互毆，致乙○○眼鏡掉
    落毀壞及受傷之情，業據被告乙○○指訴綦詳，且丙○○亦供述見被告丁○○、
    乙○○二人互毆，乙○○遭被告丁○○持雨傘打傷及打壞眼鏡等語，參諸被告乙○○眼鏡遭打落且被告丁○○所有之雨傘於發生爭執後又幾近全毀，有照片附卷
    可佐，顯見雙方有動手互毆，且被告丁○○應有持雨傘毆打被告乙○○臉部及手
    部致其受傷，否則於現場之雨傘當不致憑空斷裂，至證人即被告丁○○之妻許水
    秀在偵查中雖證稱：丁○○並無打乙○○云云（見八十七年偵字第二○七八九號
    卷八十八年一月十五日訊問筆錄），惟證人許水秀既證稱見被告乙○○毆打丁○○，其竟不知其夫丁○○之雨傘如何毀壞，顯係迴護其夫丁○○之詞，尚難輕信
    ；況被告乙○○苟毀壞被告丁○○之雨傘，豈有再檢拾並提出作為證物之理？從
    而被告丁○○前述所辯，顯係事後卸責之詞，不足採信，被告丁○○之犯行，洵
    堪認定。
二、又訊據被告乙○○坦承於前述時、地，有與被告丁○○互毆之事實不諱，至被告
    丙○○則矢口否認有傷害犯行，辯稱：其係見乙○○、丁○○互毆，乃上開勸架
    ，並未毆打丁○○云云。惟查右揭被告丙○○如何與乙○○共同毆打丁○○之事
    實，業據告訴人丁○○指訴綦詳，並經證人許水秀於偵查中證述屬實，復有驗傷
    診斷書、診斷證明書及健仁醫院病歷附卷可稽；參以告訴人丁○○之體型較乙○○高大壯碩，且告訴人丁○○手持雨傘為工具，如僅被告乙○○與告訴人互毆，
    告訴人丁○○當無受有頭部口腔內挫裂傷紅腫、左肩胛打撲挫傷（七．五甲分×
    七甲分）青腫瘀血、右上臂挫傷青紫瘀血（八．五甲分×七甲分）等傷害，而被
    告乙○○僅受有臉部眼角及手肘受傷流血之傷害，此顯與常情有悖；況證人張聰
    榮於偵查中證稱：丁○○被毆住健仁醫院期間，與我住同病房，曾見二名男子前
    往探望他，其中一人並道歉表示因天色暗沒有看清楚，如果知道是丁○○就不會
    打了，而且一直道歉等語（見八十八年偵續字第八七號卷第四十頁），綜上各情
    ，告訴人丁○○之指訴，應較為可採，被告丙○○前述所辯，殊無可取，被告丙○○、乙○○之犯行亦堪認定。
三、核被告丁○○、丙○○、乙○○所為，均係犯刑法第二百七十七條第一項之傷害
    罪。被告丙○○與乙○○二人間，就上開犯行，有犯意聯絡及行為分擔，均為共
    同正犯。
四、原審因而適用刑法第二十八條、第二百七十七條第一項、第四十一條、第四十二
    條第二項，罰金罰鍰提高標準條例第一條前段、第二條之規定，並審酌被告等均
    偶因細故，一時衝動，致觸犯刑章，及被告丁○○因遭被告乙○○與丙○○共同
    毆打，致多處受傷，另被告乙○○遭被告丁○○毆打受傷情形尚非嚴重等一切情
    狀，分別對被告丁○○量處罰金三千元，如易服勞役以三百元折算一日，對被告
    乙○○與丙○○各量處拘役三十日，如易科罰金均以三百元折算一日標準；又以
    甲訴意旨另謂：被告丁○○於前述時、地，持雨傘打落乙○○之眼鏡，致乙○○
    之眼鏡毀壞，被告丁○○另涉犯刑法第三百五十四條之毀損罪嫌云云，惟訊據被
    告丁○○既否認故意毀壞被告乙○○之眼鏡，且乙○○在原審亦指稱係被告丁○○持雨傘打其臉部，眼鏡因而毀壞等語，再參以上述被告二人互毆情節，被告丁○○應非有毀壞眼鏡之故意，而係毆打致過失毀壞眼鏡，從而被告丁○○毀損犯
    行，尚屬不能證明，惟因甲訴人認此部分與上開有罪部分屬想像競合裁判上一罪
    關係，故不另為無罪之諭知，於理由欄併予敘明。其認事用法，均無不合，量刑
    亦屬適當，被告丁○○上訴意旨，否認犯罪，檢察官循告訴人丁○○之請求，以
    原審對被告丙○○、乙○○量刑過輕，提起上訴，一致指摘原判決不當，均無理
    由，應予駁回。
五、末按提起上訴，應自判決送達後十日內為之，刑事訴訟法第三百四十九條定有明
    文，本件被告丙○○係於民國八十九年三月十五日收受原審法院判決之送達，有
    送達證書可查，茲竟遲至同年五月五日始提起上訴，已逾十日期間，故被告丙○○之上訴顯屬違背法律上之程式，不應准許，併予敘明。
據上論結，應依刑事訴訟法第三百六十八條，判決如主文。
本案經檢察官林炳雄到庭執行職務。
中    華    民    國     八十九     年       七       月       六       日
                              臺灣高等法院高雄分院刑事第七庭
                                  審判長法官  王光照
                                        法官  黃仁松
                                        法官  黃憲文
右正本證明與原本無異。
不得上訴。
                                      書記官  黃全忠
中    華    民    國     八十九     年       七       月      七        日
附錄：本判決論罪科刑法條：
刑法第二百七十七條第一項
傷害人之身體或健康者，處三年以下有期徒刑，拘役或一千元以下罰金。
                                                                        Ａ


司法院資訊處製作；財團法人民間司法改革基金會備份。
